臺灣新北地方法院三重簡易庭民事判決 
　　　　　　　　　　　　　　　　　 110年度重簡字第1309號
原　　　告　楊昀蓁　
訴訟代理人　翁健祥律師（法律扶助律師）
被　　　告　陳顧文　

上列當事人間請求損害賠償事件，於中華民國110 年10月18日言
詞辯論終結，本院判決如下： 
    主  文
一、被告應給付原告新臺幣（下同）20 萬元，及自民國110 年5
    月24日起至清償日止，按年息5 ％計算之利息。
二、原告其餘之訴駁回。
三、訴訟費用由被告負擔五分之二，餘由原告負擔。
四、本判決原告勝訴部分得假執行。但被告如以20萬元為原告預
    供擔保，得免為假執行。
五、原告其餘假執行之聲請駁回。
    事實及理由
一、被告未於言詞辯論期日到場，核無民事訴訟法第386 條各款
    所列情形，爰依原告聲請，由其一造辯論而為判決。
二、原告主張：
（一）被告甲○○於民國108 年2 月3 日在臉書社團爆料公社發
      文，內容略以「交往2 個多月的女友要他到家裡向父母拜
      年，女友卻嫌他紅包只有3600包太少超失禮，並直言至少
      要各包6600才有面子且對雙方發展有幫助. . . 證實二人
      以分手收場」，因內容聳動而有多家新聞媒體報導。原告
      當時在網路上看到上則新聞，而被告此時在網路上主動與
      原告聊天，向原告表示自己和女友剛分手，希望再找一個
      以結婚為前提之女友真心交往。原告主動表示自己和先生
      感情不睦吵架協商離婚中，且還有一個小孩要帶，但被告
      向原告表示自己十分愛小孩可以接納原告，並對原告展開
      熱烈追求，約在108 年4 月間原告接受被告之追求和其交
      往成為男女朋友。嗣後被告用「修改配偶欄為空白之偽造
      身分證」詐欺原告，向原告謊稱其確實為單身欺騙原告與
      其交往發生性關係，兩造於108 年4 月至8 月期間共發生
      超過五十次性行為。本件被告以網路上編造假男女朋友分
      手貼文吸引原告注意，進而追求原告與之交往，再以偽造
      身分證配偶欄為空白欺騙單身方式，隱瞞已婚身分欺騙原
      告與其發生性行為，原告陷於錯誤而同意與被告性交，該
      同意性交顯然具有瑕疵，被告詐欺原告同意性交行為具有
      不法性，屬背於善良風俗手段，原告自得依民法第184 條
      第1 項後段、第195 條第1 項規定，向被告請求非財產上
      之損害賠償。
（二）聲明：
    1.被告應給付原告50萬元，及自起訴狀繕本送達翌日起至清
      償日止，按年息5 ％計算之利息。
    2.願供擔保，請准宣告假執行。
三、被告未於言詞辯論期日到場，亦未提出書狀作任何聲明或陳
    述。
四、本院之判斷：
（一）按「因故意或過失，不法侵害他人之權利者，負損害賠償
      責任。故意以背於善良風俗之方法，加損害於他人者亦同
      」、「不法侵害他人之身體、健康、名譽、自由、信用、
      隱私、貞操，或不法侵害其他人格法益而情節重大者，被
      害人雖非財產上之損害，亦得請求賠償相當之金額」，民
      法第184 條第1 項、第195 條第1 項前段分別定有明文。
      再者，所謂貞操權，乃以性之尊嚴及自主為內容之權利，
      其保護之法益在於個人得以自由之意思為性交，不受他人
      不法之干涉。而性行為之對象是否已婚，涉及該性行為是
      否為法秩序所允許，自屬關係性自主權之重要事項。倘隱
      瞞已婚身分，致他方陷於錯誤而同意與之性交，該同意顯
      具有瑕疵，行為人之手段仍屬背於善良風俗，而具不法性
      ，自不得阻卻違法（臺灣高等法院96年度再易字第74號、
      108 年度上字第12號、109 年度上易字第641 號判決要旨
      參照）。
（二）經查，被告於97年11月26日即與他人結婚，卻於臉書社團
      「爆怨公社」自稱與女友分手，有相關新聞報導及本院依
      職權調閱之個人戶籍資料查詢結果在卷可參（本院卷一第
      23至29頁及限閱卷），堪認其有欺瞞而使不特定人誤信其
      未婚之情形；且被告對其於兩造交往期間隱瞞已婚狀態一
      情，曾向原告道歉，此有原告提出之通訊軟體LINE對話內
      容：「原告：坦白說如果你當初誠實告知我，你還沒離婚
      目前未離婚狀態，有個女兒又住在一起，我根本不會選擇
      你，但是我無從選擇，所以現在人生一踏糊塗，我曾經懷
      疑過你，但你身份證造假配偶欄弄掉就是打算繼續騙我，
      我根本無從選擇，直到你坦承有女兒，但坦承同時又騙我
      你人住三重，未離婚跟同居既然是我拿完小孩最近才發現
      的，感覺我認識你太淺了」、「被告：我懂！所以. . . 
      我才說是我對不起你，就算你要詛咒也不會怪你」等語在
      卷可佐（本院卷一第31頁），是足認被告隱瞞其已結婚之
      事實而與原告交往。又另參酌原告提出之通訊軟體LINE對
      話截圖所示：「原告：罵或詛咒有用嗎，以切都回不去了
      ，人總要發生事情後才會覺得抱歉，你應該也沒料想到後
      續的事吧不曾想過會有孩子」、「被告：嗯. . . 有孩子
      是我從沒想到的」等語，足認原告主張兩造曾發生性行為
      ，原告並因此懷孕一情，所言非虛。故本件被告刻意隱瞞
      其已婚身分，而與原告交往，使原告陷於錯誤，誤以為被
      告為單身而同意與之性交，該同意顯具有瑕疵，被告之手
      段仍屬背於善良風俗，而具不法性，原告據此請求被告賠
      償非財產上之損害，核屬有據。
（三）又按法院對於精神慰撫金之量定，應斟酌雙方之身分、地
      位、資力、實際加害情形與被害人所受之痛苦及其他各種
      情形核定之（最高法院85年度台上字第460 號判決意旨參
      照）。本院審酌兩造之學經歷（限閱卷）、原告自陳之兩
      造收入狀況、被告為侵害行為之手段、時間，及原告之貞
      操權益受侵害程度等一切情狀，認原告所得請求被告賠償
      之金額，應以20萬元為適當。
（四）末按給付無確定期限者，債務人於債權人得請求給付時，
      經其催告而未為給付，自受催告時起，負遲延責任。其經
      債權人起訴而送達訴狀，或依督促程序送達支付命令，或
      為其他相類之行為者，與催告有同一之效力，民法第229
      條第1 項、第2 項定有明文。又遲延之債務，以支付金錢
      為標的者，債權人得請求依法定利率計算之遲延利息。但
      約定利率較高者，仍從其約定利率；應付利息之債務，其
      利率未經約定，亦無法律可據者，週年利率為百分之五，
      民法第233 條第1 項、第203 條亦有明文。本件原告對被
      告之侵權行為損害賠償債權，核屬無確定期限之給付，被
      告迄未給付，應負遲延責任，故原告請求自起訴狀繕本送
      達翌日即110 年5 月24日（本院卷一第59頁送達證書）起
      算之法定遲延利息即年息5 ％，核屬有據。  
五、從而，原告依民法第184 條第1 項後段、第195 條第1 項規
    定，請求被告給付20萬元，及110 年5 月24日起至清償日止
    ，按年息5 ％計算之利息，為有理由，應予准許。逾此範圍
    之請求，為無理由，應予駁回。
六、本件原告勝訴部分，係就民事訴訟法第427 條第1 項訴訟適
    用簡易程序所為被告敗訴之判決，依同法第389 條第1 項第
    3 款規定，應依職權宣告假執行。並依同法第392 條第2 項
    規定，宣告被告預供擔保，得免為假執行。至原告敗訴部分
    ，其假執行之聲請已失所附麗，應併予駁回。
七、訴訟費用負擔之依據：民事訴訟法第79條。
中    華    民    國   110    年    11    月    4     日
                  臺灣新北地方法院三重簡易庭
                      法  官  王凱俐
以上正本係照原本作成。
如不服本判決，應於送達後20日內，向本院提出上訴狀並表明上
訴理由，如於本判決宣示後送達前提起上訴者，應於判決送達後
20日內補提上訴理由書（須附繕本）。
中    華    民    國   110    年    11    月    4     日
                      書記官  林穎慧